---
title: "Taller 1 en grupo"
author: "Alejandro Bedoya Taborda\nAngie Melissa Montoya Urrego\nCristian Camilo Henao Rojas\nMariana Arias Montoya\nLuis Felipe Marin Buitrago"
date: "17/9/2020"
output: html_document
---

```{r setup, include=FALSE}
knitr::opts_chunk$set(echo = FALSE,
                      message = FALSE,
                      warning = FALSE)
```


```{r}
#lectura de la base de datos.
encuesta_habitos <- read.csv2("Encuesta_habitos.csv", 
                       encoding = "UTF-8",
                       dec = ".")
```

# Genero

#### Tabla de frecuencia.

```{r}
#tabla de frecuencias de género.
genero <- table(encuesta_habitos$genero)
genero
genero_porcentaje <- round(genero / sum(genero)*100,2)
```

#### Grafica.
```{r}
#Trabajamos el lienzo
par(mar = c(8, 5, 3, 3))# le damos margenes
plot(seq(0,3,length.out = 100), 1:100, 
     type = "n",
     main = "Genero",
     cex.main = 0.75,
     axes = FALSE,
     xlab = "",
     ylab = "Porcentajes"
     )
abline(h = seq(0,100,10), col = "gray", lty = 3)
g1 <- barplot(genero_porcentaje,
        col = c("#d9ae94", "#f1dca7"),
        cex.names = 0.65,
        las=1,
        add = TRUE,
)
text(g1, c(30,78), 
     labels = paste(formatC(genero_porcentaje,
                            digits = 6, decimal.mark = ",", 
                            big.mark = "."), "%"))
```
#### Análisis descriptivo:

Del gráfico se observa la distribución porcentual de los estudiantes por genero. Se observa que la cantidad de personas que pertenecen al genero masculino es evidentemente mayor a la cantidad de personas del genero fememino, esto es con una diferencia del 46.96% entre ambos generos. 

# Fecha de nacimiento(PENDIENTE)

# Edad(PENDIENTE):

# Carrera

```{r}
carrera <- table(encuesta_habitos$carrera_dep)
carrera
carrera_porcentaje <- round(carrera/sum(carrera) * 100,2)
```


```{r}
#Trabajamos el lienzo
par(mar = c(10, 8, 3, 3))# le damos margenes
plot(seq(0,10,length.out = 100), 1:100, 
     type = "n",
     main = "Carrera",
     cex.main = 0.75,
     axes = FALSE,
     xlab = "",
     ylab = "Porcentajes"
     )
abline(h = seq(0,100,10), col = "gray", lty = 3)
g2 <- barplot(carrera_porcentaje,
        col = c("#d9ae94", "#f1dca7"),
        las=1,
        names.arg = "",
        add = TRUE,
)
text(g2, c(60,10,8,8,45,10,10,8), 
     labels = paste(formatC(carrera_porcentaje,
                            digits = 6, decimal.mark = ",", 
                            big.mark = "."), "%"))
text(g2 + 0.2,
    par("usr") [3], 0.4,
    labels = names(carrera),
    srt = 45,
    pos = 2,
    cex = 0.60,
    xpd = TRUE)
```

#### Análisis descriptivo:

En este gráfico se observa la distribución porcental de los estudiantes por carrera. Se puede notar que apróximadamente el 90% de los estudiantes pertenecen a las carreras de Estadística e ingeniería de sistemas e informática y con menos frecuencia se encuentran las carreras de ingeniería biológica e ingeniería de control.

# PAPA(PENDIENTE):

# Estrato

```{r}
estrato <- table(encuesta_habitos$estrato)
estrato
estrato_porcentaje <- round(estrato/sum(estrato)*100,2)
```


```{r}
#Trabajamos el lienzo
par(mar = c(8, 5, 3, 3))# le damos margenes
plot(seq(0,7,length.out = 100), 1:100, 
     type = "n",
     main = "Estrato",
     cex.main = 0.75,
     axes = FALSE,
     xlab = "",
     ylab = "Porcentajes"
     )
abline(h = seq(0,100,10), col = "gray", lty = 3)
g1 <- barplot(estrato_porcentaje,
        col = c("#d9ae94", "#f1dca7"),
        cex.names = 0.65,
        las=1,
        add = TRUE,
)
text(g1, c(8,20,40,50,12,8), 
     labels = paste(formatC(estrato_porcentaje,
                            digits = 6, decimal.mark = ",", 
                            big.mark = "."), "%"))
```
#### Análisis descriptivo:

Del gráfico se observa la distribución porcentual de los estudiantes por estrato. Se puede evidencia que aproximadamente el 78% de los estudiantes pertenecen a los estratos 2 y 3.



# Computador de mesa:

```{r}
computador_mesa <- table(encuesta_habitos$computador_mesa)
computador_mesa
computador_mesa_porcentaje <- round(computador_mesa/sum(computador_mesa)*100,2)
```

```{r}
#Trabajamos el lienzo
par(mar = c(8, 5, 3, 3))# le damos margenes
plot(seq(0,5,length.out = 100), 1:100, 
     type = "n",
     main = "Computador de mesa",
     cex.main = 0.75,
     axes = FALSE,
     xlab = "",
     ylab = "Porcentajes"
     )
abline(h = seq(0,100,10), col = "gray", lty = 3)
g1 <- barplot(computador_mesa_porcentaje,
        col = c("#d9ae94", "#f1dca7"),
        cex.names = 0.65,
        las=1,
        add = TRUE,
)
text(g1, c(75,8,8,35), 
     labels = paste(formatC(computador_mesa_porcentaje,
                            digits = 6, decimal.mark = ",", 
                            big.mark = "."), "%"))
```
#### Análisis descriptivo:

De este gráfico claramente se observa la distribución porcentual de los estudiantes respecto a si poseen o no computador de mesa. En caso de tenerlo, si es prestado, alquilado o propio. 
Según lo que vemos en la gráfica podemos concluir que casi el 70% de los estudiantes no tienen un computador de mesa.


# Portatil


```{r}
portatil <- table(encuesta_habitos$portatil)
portatil
portatil_porcentaje <- round(portatil/sum(portatil)*100,2)
```

```{r}
#Trabajamos el lienzo
par(mar = c(8, 5, 3, 3))# le damos margenes
plot(seq(0,5,length.out = 100), 1:100, 
     type = "n",
     main = "Portatil",
     cex.main = 0.75,
     axes = FALSE,
     xlab = "",
     ylab = "Porcentajes"
     )
abline(h = seq(0,100,10), col = "gray", lty = 3)
g1 <- barplot(portatil_porcentaje,
        col = c("#d9ae94", "#f1dca7"),
        cex.names = 0.65,
        las=1,
        add = TRUE,
)
text(g1, c(18,8,16,78), 
     labels = paste(formatC(portatil_porcentaje,
                            digits = 6, decimal.mark = ",", 
                            big.mark = "."), "%"))
```
#### Análisis descriptivo:

En este gráfico se observa la distribución porcental de los estudiantes respecto a si poseen o no computador portatil. En caso de tenerlo, si es prestado, alquilado o propio.
Claramente se observa que aproximadamente el 73% de los estudiantes tienen un computador portatil propio.

# Internet

```{r}
internet <- table(encuesta_habitos$internet)
internet
internet_porcentaje <- round(internet/sum(internet)*100,2)
```

```{r}
#Trabajamos el lienzo
par(mar = c(8, 5, 3, 3))# le damos margenes
plot(seq(0,7,length.out = 100), 1:100,
     type = "n",
     main = "Internet",
     cex.main = 0.75,
     axes = FALSE,
     xlab = "",
     ylab = "Porcentajes"
     )
abline(h = seq(0,100,10), col = "gray", lty = 3) # las lineas que señalan las gráficas.
g1 <- barplot(internet_porcentaje,
        col = c("#d9ae94", "#f1dca7"), #Colores de la gráfica
        cex.names = 0.65,#tamaño del nombre
        las=1, #Posición de los nombres
        add = TRUE, # se agrega para poder poner encima de un plot.
)
# Con las siguientes líneas se trabajan los porcentajes encima de la barra.
text(g1, c(10,8,10,10,38,60), #Aquí pueden modificar las alturas.
     labels = paste(formatC(internet_porcentaje,
                            digits = 6, decimal.mark = ",", 
                            big.mark = "."), "%"))
```
#### Análisis descriptivo: (pendiente)

# Smartphone


```{r}
smartphone <- table(encuesta_habitos$smartphone)
smartphone
smartphone_porcentaje <- round(smartphone/sum(smartphone)*100,2)
```



```{r}
#Trabajamos el lienzo
par(mar = c(5, 5, 3, 3))# le damos margenes
plot(seq(0,5,length.out = 100), 1:100,
     type = "n",
     main = "Smartphone", 
     cex.main = 0.75,
     axes = FALSE,
     xlab = "",
     ylab = "Porcentajes"
     )
abline(h = seq(0,100,10), col = "gray", lty = 3) # las lineas que señalan las gráficas.
g1 <- barplot(smartphone_porcentaje,
        col = c("#d9ae94", "#f1dca7"), #Colores de la gráfica
        cex.names = 0.65,#tamaño del nombre
        las=1, #Posición de los nombres
        add = TRUE, # se agrega para poder poner encima de un plot.
)
# Con las siguientes líneas se trabajan los porcentajes encima de la barra.
text(g1, c(6,6,10,102), #Aquí pueden modificar las alturas.
     labels = paste(formatC(smartphone_porcentaje,
                            digits = 6, decimal.mark = ",", 
                            big.mark = "."), "%"))
```
#### Análisis descriptivo:

Del gráfico se muestra la distribución porcentual de los estudiantes respecto a si poseen o no un smartphone. En caso de tenerlo, si es prestado, alquilado o propio. Se observa claramente que un aproximado del 97% de los estudiantes tienen un smartphone propio. 

# Estadisticas gov

```{r}
gobierno <- table(encuesta_habitos$estad_gov)
gobierno
```

```{r}
gobierno_porcentaje <- round(gobierno/sum(gobierno)*100,2)
gobierno_porcentaje
```

```{r}
#Trabajamos el lienzo
par(mar = c(5, 5, 3, 3))# le damos margenes
plot(seq(0,5,length.out = 100), 1:100,
     type = "n",
     main = "Estadistica del gobierno.", 
     cex.main = 0.75,
     axes = FALSE,
     xlab = "",
     ylab = "Porcentajes"
     )
abline(h = seq(0,100,10), col = "gray", lty = 3) # las lineas que señalan las gráficas.
g1 <- barplot(gobierno_porcentaje,
        col = c("#d9ae94", "#f1dca7"), #Colores de la gráfica
        cex.names = 0.65,#tamaño del nombre
        las=1, #Posición de los nombres
        add = TRUE, # se agrega para poder poner encima de un plot.
)
# Con las siguientes líneas se trabajan los porcentajes encima de la barra.
text(g1, c(78,30), #Aquí pueden modificar las alturas.
     labels = paste(formatC(gobierno_porcentaje,
                            digits = 6, decimal.mark = ",", 
                            big.mark = "."), "%"))
```
#### Análisis descriptivo:

Como se puede evidenciar en la gráfica, aproximadamente el 75% de los estudiantes se muestran escépticos frente a los datos y las estadísticas que emite el gobierno nacional durante el desarrollo de la pandemia en Colombia.

# Habitos de estudio(PENDIENTE):

# Número aleatorio.

```{r}
aleatorio <- table(encuesta_habitos$aleatorio)
aleatorio
```

```{r}
aleatorio_porcentaje <- round(aleatorio/sum(aleatorio)*100,2)
aleatorio_porcentaje
```

```{r}
#Trabajamos el lienzo
par(mar = c(5, 5, 3, 3))# le damos margenes
plot(seq(0,13,length.out = 100), 1:100,
     type = "n",
     main = "Número aleatorio", 
     cex.main = 0.75,
     axes = FALSE,
     xlab = "",
     ylab = "Porcentajes"
     )
abline(h = seq(0,100,10), col = "gray", lty = 3) # las lineas que señalan las gráficas.
g1 <- barplot(aleatorio_porcentaje,
        col = c("#d9ae94", "#f1dca7"), #Colores de la gráfica
        cex.names = 0.60,#tamaño del nombre
        las=1, #Posición de los nombres
        add = TRUE, # se agrega para poder poner encima de un plot.
)
# Con las siguientes líneas se trabajan los porcentajes encima de la barra.
text(g1, c(8,10,12,10,4,14,16,10,30,18,10), #Aquí pueden modificar las alturas.
     labels = paste(formatC(aleatorio_porcentaje,
                            digits = 6, decimal.mark = ",", 
                            big.mark = "."), "%"))
```
#### Análisis descriptivo: (pendiente).

